臺灣花蓮地方法院刑事判決　　　　　　　94年度交訴字第18號
公　訴　人 臺灣花蓮地方法院檢察署檢察官
被　　　告　丙○
選任辯護人　簡燦賢律師
上列被告因業務過失致死案件，經檢察官提起公訴（94年度偵字
第490號），被告於本院準備程序進行中，就被訴犯罪事實為有
罪之陳述，經本院合議庭裁定由受命法官獨任進行簡式審判程序
審理後，判決如下：
    主  文
丙○從事業務之人，因業務上之過失致人於死，處有期徒刑參月
，如易科罰金，以參佰元折算壹日。
    事  實
一、 丙○前於民國93年間，因違反廢棄物處理法案件，經本院
     以92年度訴字第247號刑事判決處有期徒刑1年1月，緩刑3
     年確定，詎其於緩刑期內，受僱於貨運車行，擔任聯結車
     職業司機，係從事業務之人，於93年12月1日6時50分許，
     其駕駛車牌號碼831－BG號營業貨運曳引車（車後聯結車號
     L3－18號營業半拖車）欲前往砂石場載運砂石，沿花蓮縣
     壽豐鄉○○路○段（該路段有禁止砂石車進入之號誌）由
     西往東行駛，途經該路與東新街之無號誌交岔路時，其原
     應注意汽車行進中，駕駛人應注意車前狀況，隨時採取必
     要安全措施，及車輛行駛至無號誌交岔路口時，應減速慢
     行，作隨時停車之準備，而依當時天候晴朗、日間有自然
     光線，且路面舖設柏油、乾燥及無缺陷，以及道路無障礙
     物、視距良好之情形，又無不能注意之情事，其竟疏於注
     意車前狀況並減速慢行，適有未領有適當駕駛執照之洪順
     富騎乘車號LY2－571號機車，沿東新街由北往南行駛，行
     經上址時，亦疏未注意行經無號誌之交岔路口，左方車應
     暫停讓右方車先行，迨丙○通過該交岔路口時，見狀緊急
     煞車不及，洪順福亦緊急煞車不及，致人車倒地，該機車
     之車頭撞擊該大貨車第二車輪，洪順福則滑入該大貨車左
     側第三內車輪下而遭該大貨車輾過，使洪順富因此受有顱
     內出血而當場死亡。丙○立即報警處理，並於員警到場處
     理時，於偵察機關尚不知犯罪前，向員警坦承肇事而接受
     裁判。
二、案經洪順富之父親甲○○告訴暨臺灣花蓮地方法院檢察署檢
    察官相驗後偵查起訴。
    理  由
一、訊據被告丙○對於伊於前開時、地駕車，過失致人於死之事
    實，坦承不諱，核與告訴人洪鍾明所指訴之情節相符，且有
    道路交通事故現場圖、道路交通事故調查報告表、現場照片
    、相驗照片、勘驗筆錄、驗斷書、相驗屍體證明書、駕駛執
    照、行車執照影本等附卷可稽。是被告之自白核與事實相符
    ，堪以採信。
二、按駕駛人應注意車前狀況，隨時採取必要安全措施；並注意
    車輛行至無號誌之交岔路口，應減速慢行，道路交通安全規
    則第94條第3項、第93條第1項第2款分別定有明文。查本件
    車禍發生時天候晴朗、日間有自然光線，且路面舖設柏油、
    乾燥及無缺陷，以及道路無障礙物、視距良好之情形，又無
    不能注意之情事，此有上開調查報告表附卷可參；而被告為
    領有適當駕駛執照之人，業據其於偵查時供陳屬實。是依當
    時之客觀條件及被告之主觀認知能力，被告應注意且能注意
    ，卻仍疏於注意而未注意車前狀況及減速慢行，因而肇致本
    件車禍，其對於本件車禍之發生有過失，已可認定。雖被害
    人洪順福未領有適當之駕駛執照乙節，此有證號查詢機車駕
    駛人乙紙（詳見相驗卷第43頁）在卷可證，且其騎乘機車行
    經上開無號誌之交岔路口，卻未依規定暫停讓右方車先行，
    為本件車禍之肇事主因而亦有過失，然被害人雖與有過失，
    但仍無法解免被告之責任，且參酌上開說明，被告之上開過
    失行為係本件車禍之肇事次因乙節，臺灣省花東區車輛行車
    事故鑑定委員會亦同此見解，此有該委員會函暨鑑定意見書
    （詳見本院卷第49至51頁）在卷可參。又被害人因本件車禍
    而死亡，已有前開卷附驗斷書、相驗屍體證明書可證，被告
    之行為與被害人死亡結果之間有因果關係，亦足以認定。故
    本案事證明確，被告犯行洵堪認定，應予依法論科。
三、按刑法上所謂業務，係指個人基於社會地位繼續反覆所執行
    之事務，其主要業務固不待論，即為完成主要業務所附隨之
    準備工作與輔助工作，亦應包括在內（最高法院71年臺上字
    第1550號判例參照）。查被告任職於貨運車行，平日工作須
    駕車載運砂石乙節，業據被告供承在卷，故其係以駕駛汽車
    為其主要業務，為從事業務之人，其因業務上之過失肇致被
    害人死亡，故核其所為，係犯刑法第276條第2項之業務過失
    致死罪。又查被告於員警到場處理時對於未發覺之罪自首而
    受裁判，業據被告供述明確，並有花蓮縣警察局道路交通事
    故肇事人自首情形紀錄表乙份在卷可稽，應依刑法第62條前
    段之規定，減輕其刑。爰審酌被告前於77年間因業務過失致
    人死亡案件，經法院判處有期徒刑二月，並得易科罰金確定
    ，並於93年間，因違反廢棄物處理法案件，經本院以92年度
    訴字第247號刑事判決處有期徒刑1年1月，緩刑3年確定在案
    ，此有臺灣高等法院被告前案紀錄表及該判決在卷可按，其
    於該緩刑期內，再犯本件過失致死，且其過失行為肇致被害
    人死亡，惟其係本件車禍肇事次因，被害人無照駕駛且未暫
    停讓右方來車，為肇事主因，且被告已與告訴人達成和解，
    賠償告訴人三百四十萬元並已給付完畢乙節，業據告訴人到
    庭陳明（詳見本院卷第42頁），並有調解書影本乙紙（詳見
    本院卷第44頁）在卷可參，以及被告犯後坦承犯行，態度良
    好，深具悔意等一切情狀，量處如主文所示之刑，並諭知易
    科罰金之折算標準，以資懲儆。
據上論斷，應依刑事訴訟法第299條第1項前段、第273條之1第1
項，刑法第276條第2項、第62條前段、第41條第1項前段，罰金
罰鍰提高標準條例第1條第1項前段、第2條，判決如主文。
本案經檢察官乙○○到庭執行職務。
中　　華　　民　　國　　94　　年　　8 　　月　　22　　日
　　　　　　　　　刑事第三庭    法　官　饒金鳳
以上正本證明與原本無異。
如不服本判決，應於判決送達後10日內，向本院提出上訴狀。
　　　　　　　　　　　　　　　　書記官
中　　華　　民　　國　　94　　年　　8　　月　　22　　日
附錄本案論罪科刑之法律條文：
刑法第276條第2項
從事業務之人，因業務上之過失犯前項之罪者，處五年以下有期徒刑或拘
役，得併科三千元以下罰金。
